【裁判字號】    90,上訴,466
【裁判日期】    900516
【裁判案由】    偽造文書等
【裁判全文】
臺灣高等法院臺中分院刑事判決                  民國九十年度上訴字第四六六號
    上  訴  人
    即  被  告  丁○○
    選任辯護人  吳國聖
右上訴人因偽造文書等案件，不服臺灣台中地方法院中華民國八十九年十月六日第一
審判決 (民國八十八年度訴字第二○九六號，起訴案號：臺灣台中地方法院檢察署民
國八十八年度偵緝字第五六○號、八十八年度偵字第一一九四六、一八○四二、一八
八四二號)，提起上訴，本院判決如左：
    主  文
原判決撤銷。
丁○○連續攜帶兇器竊盜，處有期徒刑貳年，並應於刑之執行前令入勞動場所強制工
作年。
附表編號一至十一號所示之物均沒收。
    事  實
一、丁○○有犯罪習慣，前曾因竊盜案件，經本院於民國八十六年一月二十二日判處
    有期徒刑一年確定，尚未執行前（未構成累犯），猶不知悔改，竟基於意圖為自
    己不法所有及偽造文書之概括犯意，持其所有客觀上足以對人之生命、身體、安
    全構成威脅之活動板手一支、六角板手二支為作案工具，先後於：
  (1)八十六年六月五日上午八時許，在台中市○區○○街中興大學附近，以上開活動
    板手及六角板手竊取庚○○所有車號ＮＶ－三六四二號自用小客車一輛（該車引
    擎號碼ＸＡＥ九四Ａ五ＭＺ一九六三二九號），得手後，即將該自用小客車車身
    引摯號碼變造為車號ＮＷ－五○八一號車輛之車身引摯號碼ＸＡＥ九四ＡＯＭＺ
    二六二九五０號，足以生損害於監理機關對車輛管理之正確性，而該車號ＮＷ－
    五○八一號小客車原係林麗君所有，因借他人使用肇事致不堪使用，遂交由其姪
    子林世錚處理，丁○○乃於八十六年五月八日冒用乙○○名義，以新台幣（下同
    ）二萬元之代價購買該車，並與林世錚簽訂買賣契約，以其於不詳時地委由不知
    情之不詳姓名之人代刻方式而偽造「乙○○」之印章一顆，偽造乙○○之印文一
    枚，並偽造乙○○簽名之署押一枚，而偽造乙○○為買受人之汽車買賣合約書一
    份，丁○○並持以行使而將該汽車買賣合約書交由林世錚持有，足以生損害於乙○○）；丁○○復於八十六年五月十二日，至交通部公路局台中區監理所，以上
    開偽刻之印章，在汽（機）車過戶申請登記書之新車主名稱欄，偽造乙○○名義
    之印文一枚，而偽造汽（機）車過戶申請登記書一份，並持向交通部公路局台中
    區監理所申請而行使該偽造之登記書，致該所承辦人員將林麗君所有車號ＮＷ－
    五０八一號自用小客車過戶予乙○○名下之不實事項登載於其職務上所掌之汽（
    機）車駕駛人審驗及各項異動登記書，並輸入電腦，且換發載有乙○○為所有人
    之不實內容之車號ＮＷ－五０八一號自用小客車行車執照供其使用，足以生損害
    於乙○○及公路監理機關對於車輛管理之正確性；丁○○復於八十六年五月二十
    六日，至交通部公路局台中區監理所豐原監理站，以其於不詳時地委由不知情之
    不詳姓名之人代刻方式而偽造「乙○○」之印章一顆（與上開偽刻「乙○○」之
    印章不同），在汽（機）車各項異動登記書之車主名稱欄，偽造乙○○名義之印
    文一枚，而偽造汽（機）車各項異動登記書一份，並持向交通部公路局台中區監
    理所豐原監理站申請而行使該偽造之登記書，以換領ＲＩ－四四五一號（起訴書
    誤繕為ＲＴ－四四五一號）之車牌號碼，使該管公務員於職務上所掌之文書為不
    實之登載，並據以核發汽車牌照二面，及換發載有乙○○為所有人之不實內容之
    車號ＲＩ－四四五一號自用小客車行車執照一張供其使用（先前丁○○持有乙○○為所有人之車號ＮＷ－五０八一號自用小客車行車執照已由監理機關收回），
    足生損害於乙○○及公路監理機關對汽車管理之正確性。
  (2)八十六年九月廿三日上午十時許，在台北縣中和市○○街四六○號前，以上開活
    動板手及六角板手竊取戊○○經營之甲晉企業有限公司所有車號ＨＤ－二六六八
    號自用小客車一輛（該車引擎號碼四Ｄ五六Ｊ０一四九五二號），得手後，旋即
    於八十六年九月底某日，在台中市某處，將該自用小客車車身引摯號碼變造為車
    號ＨＳ－二九七三號車輛之車身引摯號碼四Ｄ五六Ｊ０二０二六０號，足以生損
    害於監理機關對車輛管理之正確性號，而該車號ＨＳ－二九七三號小客車原係林
    宏祥所有，因肇事致不堪使用，丁○○乃於八十六年八月二十二日冒用溫振誠名
    義，以八萬元之代價購買該車）；丁○○復於八十六年八月二十二日，至交通部
    公路局台北區監理所宜蘭監理站，以其於不詳時地委由不知情之不詳姓名之人代
    刻方式而偽造「溫振誠」之印章一顆，在汽（機）車過戶登記書之新車主名稱欄
    ，偽造溫振誠名義之印文一枚，而偽造汽（機）車過戶登記書一份，並持向交通
    部公路局台北區監理所宜蘭監理站申請而行使該偽造之登記書，致該所承辦人員
    將林宏祥所有車號ＨＳ－二九七三號自用小客車過戶予溫振誠名下之不實事項登
    載於其職務上所掌之汽（機）車駕駛人審驗及各項異動登記書，並輸入電腦，且
    換發載有溫振誠為所有人之不實內容之車號ＨＳ－二九七三號自用小客車行車執
    照供其使用，足以生損害於溫振誠及公路監理機關對於車輛管理之正確性；丁○○復將上開車輛以四十二萬五千元之代價出賣予不知情之許清舜，並於八十六年
    十一月二十二日，至交通部公路局台中區監理所彰化監理站，以其於不詳時地委
    由不知情之不詳姓名之人代刻方式而偽造「溫振誠」之印章一顆（與上開偽刻「
    溫振誠」之印章不同），在汽（機）車過戶登記書之原車主名稱欄，偽造溫振誠
    名義之印文一枚，而偽造汽（機）車過戶登記書一份，並持向交通部公路局台中
    區監理所彰化監理站申請而行使該偽造之登記書，足以生損害於溫振誠，並由該
    監理站將該車移轉登記予許清舜；許清舜（此部分起訴書誤繕為丁○○）旋即於
    同日在該監理站申請將該車號ＨＳ－二九七三號之車牌換領Ｍ四－五０００號之
    車牌號碼，並據以核發汽車牌照二面，及換發載有許清舜為車號Ｍ四－五０００
    號車輛所有人之行車執照一張供其使用（先前丁○○持有溫振誠為所有人之車號
    ＨＳ－二九七三號自用小客車行車執照已由監理機關收回）。
  (3)八十八年二月一日凌晨三時許，在台中市○○路○段二二四號前，以上開活動板
    手及六角板手竊取甲○○所有車號ＯＢ－四○三七號自用小客車一輛（該車引擎
    號碼Ｄ一六Ｚ00000000號），得手後，將該自用小客車車身引摯號碼變
    造為何茂昌（另案審理中）所有之車號Ｘ二－四二六七號自用小客車之車身引摯
    號碼一ＬＳ四七０六Ｔ0000000號，再將變造過之該車交予何茂昌（由臺
    灣臺中地方法院檢察署檢察官另案偵辦）使用而行使之，足以生損害於甲○○及
    監理機關對車輛管理之正確性。
  (4)？八年四月十九日凌晨零時許，在台北市○○街七三巷三七號前，以上開活動板
    手及六角板手竊取壬○○所有之車號ＤＩ－九九四○號自用小客車一輛（該車引
    擎號碼ＡＨＥ二三二七ＳＧＥ九一四八一號），得手後供己使用。
  (5)八十八年五月八日上午十一時許，在新竹市○○○街六八號前，以上開活動板手
    及六角板手竊取己○○經營之光楹營造工程有限公司所有之車號Ｒ４－四四五六
    號自用小客車一輛，得手後供己使用；嗣丁○○於八十八年四月下旬某日，在台
    北市中華商場附近，向綽號「阿堯」之成年男子以六萬元之代價，購買不詳姓名
    之人所變造之車號Ｘ二－四二六三號車牌二面及車號ＣＤ－三六八０號車牌二面
    ，並分別懸掛於上開車號Ｒ四－四四五六號車輛及車號ＤＩ－九九四０號車輛上
    而行使之，足以生損害於原車牌所有人及公路監理機關對於車輛管理之正確性，
    丁○○再將該(4)、(5)竊得之車輛藏置在台中市○○○街○段與三民西路及台中縣
    神岡鄉○○村○○路六一巷內，伺機變賣圖利。
  (6)八十八年三月十七日上午九時許，在台北縣汐止鎮○○路九十號前，以上開活動
    板手及六角板手竊取辛○○○所有車號Ｌ五－九六三○號自用小客車一輛（該車
    引擎號碼四Ｇ九三Ｍ００三五五０號），得手後，旋即將該自用小客車車身引摯
    號碼變造為車號Ｇ五－四一九八號車輛之車身引摯號碼四Ｚ000000000
    號（該Ｇ五－四一九八號車係林育生所有，因肇事致不堪使用，丁○○乃透過綽
    號「阿忠」者以八萬元之代價購買該車），並供己使用。
二、嗣經警於八十八年五月十五日下午七時十五分許，在台中市○○○街之「全海岸
    活蝦餐廳」查獲丁○○，並尋線取獲上開車號ＤＩ－九九四○號、Ｒ４－四四五
    六號車輛，及扣得其所有變造之車號Ｘ二－四二六三號車牌二面、車號ＣＤ－三
    六八○號車牌二面及其所有供上開竊盜所用之活動扳手一支、六角扳手二支。
三、案經台北市政府警察局松山分局、台中縣警察局豐原分局、台中市警察局第五分
    局分別報請臺灣臺中地方法院檢察署檢察官偵查起訴。
      理      由
一、右揭事實業據上訴人即被告丁○○供承不諱，並經被害人廖恒彬、戊○○、甲○○、壬○○、己○○、乙○○分別於警訊中指訴明確，證人林麗君、林世錚、許
    清舜、林宏祥、何茂昌亦分別於警訊時證述綦詳，復有竊盜車牌失竊資料個別查
    詢報表、查詢車輛認可資料，台中市警察局、新竹市警察局車輛失竊證明單、贓
    物領據、交通部公路局台中區監理所函附汽車新領牌照登記書、汽（機）車過戶
    申請登記書、交通部公路局台中區監理所豐原監理站函附汽（機車）各項異動登
    記書、交通部公路局台北區監理所宜蘭監理站函附汽（機）車過戶登記書、交通
    部公路局台中區監理所彰化監理站函附汽車新領牌照登記書、汽（機）車過戶申
    請登記書附卷可稽，並有變造之車號Ｘ二－四二六三號車牌二面、車號ＣＤ－三
    六八０號車牌二面及活動板手一支、六角板手二支扣案可資佐證，被告之犯行堪
    予認定。
二、查被告於右揭時地行竊時所用之活動板手一支、六角板手二支，客觀上足以對人
    之生命、身體、安全構成威脅，為兇器之一種；又按汽車之引擎號碼係汽車製造
    廠商出廠之標誌，為表示一定用意之證明，依刑法第二百二十條第一項規定，均
    應以私文書論，（最高法院六十六年台上字第一九六一號判例意旨參照）；另汽
    車之車牌即汽車號牌，依道路交通安全規則第八條之規定，係行車之許可憑證，
    由汽車所有人向公路監理機關申請登記，檢驗合格後發給之，是自屬特許證之一
    種。被告右揭竊盜犯行，係犯刑法第三百二十一條第一項第三款之攜帶兇器竊盜
    罪；又被告右揭變造汽車之引擎號碼而行使之，係犯同法第二百十六條、第二百
    二十條第一項及第二百十條之行使變造準私文書罪；另被告偽造他人名義之汽車
    買賣合約書、偽造他人名義之汽（機）車過戶登記書、汽（機）車各項異動登記
    書，並持以行使，均犯刑法第二百十六條、第二百十條之行使偽造私文書罪；又
    被告使監理機關將不實事項登載於職務上所掌之公文書，係犯刑法第二百十四條
    之使公務員登載不實罪；被告上開(4)、(5)行使他人變造之車牌，係犯刑法第二百
    十六條、第二百十二條之行使變造特許證罪。公訴人雖未就被告上開(6)之竊盜犯
    行、上開(1)行使偽造之汽車買賣合約書之犯行、上開(1)、(2)行使偽造他人名義之
    汽（機）車過戶登記書、汽（機）車各項異動登記書之犯行、上開(4)、(5)行使變
    造車牌之犯行、上開(6)行使變造引擎號碼之犯行起訴，惟此部分之犯行，分別與
    公訴人已起訴經論罪之部分，有連續犯或牽連犯之裁判上一罪關係，為起訴效力
    所及，本院自得一併審理，併此敘明。被告利用不知情之刻印人偽刻「乙○○」
    、「溫振誠」之印章，為間接正犯。其偽造乙○○、溫振誠之印章，進而分別偽
    造乙○○、溫振誠之印文於上開汽車買賣合約書、汽（機）車過戶登記書、汽（
    機）車各項異動登記書上，偽造印章、印文之行為，應為偽造私文書行為之部分
    行為；其變造汽車引擎號碼、偽造汽車買賣合約書、汽（機）車過戶登記書、汽
    （機）車各項異動登記書後復持以行使，變造、偽造之低度行為應為行使之高度
    行為所吸收，均不另論罪。被告先後多次竊盜、多次行使變造準私文書、行使偽
    造私文書、使公務員登載不實、行使變造特許證行為，均時間緊密，所犯罪名相
    同，顯均係基於概括之犯意反覆為之，應分別依連續犯之規定論以一罪，並加重
    其刑。被告所犯上開連續攜帶兇器竊盜、連續行使變造準私文書、連續行使偽造
    私文書、連續使公務員登載不實、連續行使變造特許證犯行間，有方法結果之牽
    連關係，應從較重之連續攜帶兇器竊盜罪論處。原審雖予被告論科，惟查被告並
    未竊取龔立民之ＯＡ－○一五八號、鄭玉琴之ＲＪ－一四三三號、林碧玲之Ｈ７
    －二三七七號、謝新民之ＡＫ－九一九一號等四部自用小客車（詳如後敘），乃
    原判決亦認被告有此部分之犯行，尚有未洽，被告上訴意旨以此指摘原判決不當
    ，為有理由，應由本院將原判決撤銷改判，爰審酌被告犯罪之動機、手段、所生
    危害及犯後尚能坦承等一切情狀，量處有期徒刑二年，又被告前犯竊盜案件，經
    本院於八十六年一月廿二日判處有期徒刑一年確定，有臺灣臺中地方法院檢察署
    刑事案件資料查註紀錄表可按，其在未執行前不知悔改，再犯本件多次竊盜，顯
    見其有竊盜之犯罪習慣，應依竊盜犯贓物犯保安處分條例第三條第一項第一款之
    規定，於刑之執行前，令入勞動場所強制工作三年，以資矯正惡習。附表編號一
    、七之偽造印章不能證明已滅失，被告偽造如附表編號一至四及七至九所示之物
    ，應依刑法第二百十九條之規定沒收；又附表編號五、六之物為被告因犯罪所得
    之物，且不證證明已滅失，依刑法第三十八條第一項第三款之規定宣告沒收。又
    附表編號十、十一所示之變造車牌四面及活動板手一支、六角板手二支均係被告
    所有供犯罪所用之物，業據被告於審理中陳明在卷，依刑法第三十八條第一項第
    二款之規定宣告沒收。另被告偽造之汽車買賣合約書一份已交予林世錚，偽造之
    汽（機）車過戶登記書、汽（機）車各項異動登記書各二份已交由監理機關持有
    ，非被告所有，故不另為沒收之諭知，附此敘明。
三、公訴意旨另以：被告丁○○復承上開竊盜之概括犯意於(1)八十七年六月一日（起
    訴書誤繕為同年月三日），在台中市西區惠來里惠安巷六十號前，以上開活動板
    手及六角板手竊取龔立民所有車號ＯＡ－○一五八號自用小客車一輛（該車引擎
    號碼三ＡＪ五六Ｌ二ＲＥ０九六四五三號），得手後供己使用。(2)八十七年七月
    二十日上午八時許，在南投縣新興里成功三路二街十五號前，以上開活動板手及
    六角板手竊取鄭玉琴（起訴書誤繕為鄭玉雲）所有車號ＲＪ－一四三三號自用小
    客車一輛（該車引擎號碼ＶＡＡＦ０七三八九號），得手後供己使用。(3)八十七
    年七月二十二日上午九時四十分許（起訴書誤繕為同年九月二十二日），在南投
    縣竹山鎮○○里○○路八十號前，以上開活動扳手及六角扳手竊取林碧玲所有車
    號Ｈ７－二三七七號自用小客車一輛(該車引擎號碼Ｔ二五一一七三Ｑ號，得手
    後供己使用。(4)八十七年七月三十一日凌晨五時許，在台中縣龍井鄉○○村○○
    街二巷一四一號前，以上開活動板手及六角板手竊取謝新民所有車號ＡＫ－九一
    九一號自用小客車一輛（該車引擎號碼ＡＢＰ四三一一ＮＥ０一二九九號），得
    手後供己使用。嗣丁○○分別於八十七年六間某日、同年七月中旬某日、同年七
    月二十日、同年七月底某日，在台中市○○路、南投縣南岡工業區、南投縣竹山
    鎮、台中市○○路等地，分別以每輛一萬元之代價，委由知情之江煥棋、吳志勇
    （均另案審理），將上開竊得之車輛駛至嘉義縣竹崎鄉龍山村水尾十二之三號黃
    良辰（由臺灣嘉義地方法院另案審理）住處交予黃良辰，並以每輛二萬五千元之
    代價，委請黃良辰代為解體拆除零件，再由丁○○前來載回上開解體後之汽車零
    件販售。因被告有連續竊盜罪嫌。
四、經訊被告堅決否認有此部分之犯行，辯稱係黃良辰等人解體汽車為警查獲，為圖
    脫卸刑責，乃將竊盜該四部汽車之行為推稱係當時正受通緝之被告所為等語。查
    公訴人認被告涉有此部分竊盜犯行，係以黃良辰、吳志勇、江煥棋於警訊及嘉義
    地方法院檢察署偵查筆錄指認贓車來自被告之供詞為據，然此四部贓車經解體後
    為警查獲時，車牌號碼Ｈ７－二三七七號及ＡＫ－九一九一號二部車輛，仍有引
    擎置於黃良辰之車場內，另ＯＡ－○五一八號車輛，則尚有引擎及半車身置於車
    場（見本院卷四十二頁附表）而據證人黃良辰稱被告已將汽車解體後之零件載回
    銷售云云，既稱已載回解體之零件，則何以為警查獲時仍有部分汽車零件置於黃
    良辰之車場？顯然黃良辰所述與事實已有不符，且被害人龔立民、鄭玉琴、林碧
    玲、謝新民無一指認被告係竊車之人，只黃良辰、江煥棋、吳志勇三人指係被告
    所為，但黃良辰等三人遭查獲贓車，為脫免本身之竊盜罪責，而將車輛來源推稱
    來自被告，非無可能，其供詞之正確性已堪懷疑，況且黃良辰於警訊中供稱查獲
    之贓車係丁○○、江煥棋二人將車開過來交其解體等語（嘉義縣警察局竹崎分局
    刑事卷三頁）但江煥棋則稱：「我自八十七年六月間起，就由一名叫丁○○之男
    子委由我連續將他所竊來之汽車共四輛，並偕由吳志勇將車送至嘉義縣竹崎鄉龍
    山村十二－三號處交給黃良辰（同上警卷七頁），則就交車一節，黃良辰係稱被
    告丁○○與江煥棋同車，而江煥棋稱係其與吳志勇二人同往，彼此供述顯有不
    符，又證人吳志勇於警訊中供稱：「我不知道黃良辰處所被解體車輛是何人竊取
    的，我是江煥棋手上有竊盜車輛時，聯絡我開車至贓車停放地點，然後與江煥棋
    共同將贓車駕駛至黃良辰處所解體，我就可得新臺幣一萬元之工資」等語（同上
    警卷十二頁），依其所述，吳志勇應未曾見過被告丁○○，然而其在警訊中指
    認丁○○之口卡相片，謂口卡照片之人是雇用其將贓車送至黃良辰處解體之人無
    誤，足見其所為照片指認亦有瑕疵。綜上所述，證人黃良辰、江煥棋、吳志勇三
    人之供述尚難認為真實，此部分被告否認犯罪尚屬可採，因公訴人認此部竊盜犯
    行，與前開竊盜成罪部分有連續犯之裁判上一罪關係，故不另為無罪之諭知。
五、併案部分（台灣台中地方法院檢察署九十年度偵字第四三二九號、九十年度他字
    第四五二號）另以：(1)被告於八十七年九月一日上午十時許委由綽號「無牙」者
    竊取自用小客車，並改懸掛變造之車牌，嗣於八十八年五月二十五日下午五時許
    ，在台中市○○路一二八號經警查獲張淑芬（業經檢察官為不起訴處分），而循
    線查獲；(2)丁○○於八十七年十月十七日凌晨一時許，在高雄縣仁武鄉○○村○○○街一０九號竊取洪順昌所有車號Ｇ九－五五九二號自用小客車，並交予黃良
    辰拆解，並以八千元轉賣予吳義發，嗣於八十八年七月二十三日晚上十時許經警
    在吳義發住處查獲，因認被告尚涉有其他之竊盜犯行云云。經查：
  (1)關於併案之台灣台中地方法院檢察署九十年度偵字第四三二九號部分：被告於警
    訊中固坦承透過綽號「無牙」者竊取福特你愛他自用小客車，並改懸掛變造之車
    牌，惟其於原審審理中稱：被告並未另竊取其他自用小客車，並改懸掛變造之車
    牌，被告當時係帶陳春惠至烏日之修車廠購買懸掛Ｈ四－二六五二號車牌之車子
    ，並賺取差價，至於Ｈ四－二六五二號車牌係何人懸掛，被告不清楚等語，又此
    部分僅被告於警訊中單純之自白，對於竊取車輛之車號及懸掛之變造車牌號碼並
    未明確指明，嗣於原審審理中被告否認此部分犯行，且同案被告陳春惠於偵查中
    亦稱：該車係八十七年底由丁○○介紹以十八萬元購買，嗣以二十萬元交王秋楠
    替其處理修理後，登記在其妻張淑芬名下等語，而被告係因警方查獲同案之張淑
    芬（業經檢察官不起訴處分）而循線追查，並未扣得任何證物，亦無被害人出面
    指認，又查無其他證據證明係被告所竊而得之物，自不能認被告有此竊盜之犯行
    。
  (2)關於併案之台灣台中地方法院檢察署九十年度他字第四五三號部分：本件自查獲
    迄移送併案審理前，被告均未製作任何筆錄，而被告於審理中否認此部分之犯行
    ，辯稱：被告未在高雄縣市竊取過任何車輛，亦未交予黃良辰拆解等語，而證人
    黃良辰於原審審理中亦證稱：被告只交四輛車給我解體（指前述龔立民第四人被
    竊之ＯＡ－○一五八等四部車部分），八十八年五月以後即未交車給我解體等語
    （見原審八十九年八月二十九日訊問筆錄），而證人江煥棋亦證述：被告只有委
    託我交四輛車給黃良辰解體，並無其他車輛等語（同上訊問筆錄），則被告顯未
    交付本件查獲之車輛予黃良辰解體甚明，是以難憑黃良辰於偵查中有瑕疵之指訴
    ，即遽認上開車輛為被告所竊取，此外，又查無其他證據證明該車係被告所竊而
    得之物，自不能認被告有此竊盜之犯行。
  (3)檢察官此部分之移送併案，不能認為係被告所犯，與本件不生裁判上一罪關係，
    應退由檢察官另行偵辦，併此敘明。
六、據上論斷，應依刑事訴訟法第三百六十九條第一項前段、第三百六十四條、第二
    百九十九條第一項前段，刑法第三百廿一條第一項第三款、第二百十六條、第二
    百十條、第二百十二條、第二百十四條、第二百二十條第一項、第五十五條、第
    五十六條、第二百十九條、第三十八條第一項第二款、第三款、竊盜犯贓物犯保
    安處分條例第三條第一項第一款、第四條、第五條第一項前段、罰金罰鍰提高標
    準條例第一條前段，判決如主文。
本案經檢察官丙○○到庭執行職務。
中      華      民      國    九十      年      五      月     十六     日
                              臺灣高等法院臺中分院刑事第二庭
                                    審判長法  官  羅  禮  政
                                          法  官  蔡  聰  明
                                          法  官  陳  欣  安
右正本證明與原本無異。
如不服本判決應於收受送達後十日內向本院提出上訴書狀，其未敘述上訴之理由者並
得於提起上訴後十日內向本院補提理由書（均須按他造當事人之人數附繕本）。
                                   書記官  陳  秀  真
中      華      民      國    九十    年      五     月    十七        日
附錄本判決論罪科刑之法條：
刑法第三百二十一條第一項第三款
犯竊盜罪而有左列情形之一者，處六月以上五年以下有期徒刑：
三、攜帶兇器而犯之者。
刑法第二百十六條
行使第二百十條至第二百十五條之文書者，依偽造、變造文書或登載不實事項或使登
載不實事項之規定處斷。
刑法第二百十條
偽造、變造私文書，足以生損害於公眾或他人者，處五年以下有期徒刑。
刑法第二百十二條
偽造、變造護照、旅券、免許證、特許證及關於品行、能力、服務或其他相類之證書
、介紹書，足以生損害於公眾或他人者，處一年以下有期徒刑、拘役或三百元以下罰
金。
刑法第二百十四條
明知為不實之事項，而使公務員登載於職務上之所掌之公文書，足以生損害於公眾或
他人者，處三年以下有期徒刑、拘役或五百元以下罰金。
附表：
  一、偽造之「乙○○」印章貳顆。
  二、偽造之以「乙○○」為買受人名義之汽車買賣合約書中買方欄之偽造「乙○○
      」之印文壹枚。
  三、偽造之汽（機）車過戶申請登記書中新車主名稱欄之偽造「乙○○」之印文壹
      枚。
  四、偽造汽（機）車各項異動登記書中車主名稱欄之偽造「乙○○」之印文壹枚。
  五、車號ＲＩ－四四五一號之汽車牌照二面。
  六、車號ＲＩ－四四五一號自用小客車行車執照一張。
  七、偽造之「溫振誠」印章貳顆。
  八、偽造之汽（機）車過戶登記書中新車主名稱欄之偽造「溫振誠」之印文壹枚。
  九、偽造之汽（機）車過戶登記書中原車主名稱欄之偽造「溫振誠」之印文壹枚。
  十、變造之車號Ｘ二－四二六三號車牌二面及車號ＣＤ－三六八０號車牌二面，
  十一、活動板手一支、六角板手二支。
                                                                       Ａ


司法院資訊處製作；財團法人民間司法改革基金會備份。
